臺灣苗栗地方法院刑事判決　　　　　　　 96年度易字第623號
公　訴　人　臺灣苗栗地方法院檢察署檢察官
被　　　告　乙○○
　　　　　　　　　　　號
　　　　　　　　　　（現在臺灣苗栗看守所羈押中）
上列被告因竊盜案件，經檢察官提起公訴（96年度偵字第2835號
），本院判決如下：
    主    文
乙○○竊盜，累犯，處有期徒刑捌月。
    事    實
一、乙○○前於民國95年間因犯竊盜罪，經本院以94年度易字第
    765 號判決判處有期徒刑1 年6 月確定，甫於96年3 月25日
    縮刑期滿執行完畢。詎乙○○竟猶不知悔改，意圖為自己不
    法之所有，於96年6 月2 日晚間6 時30分至9 時30分間之某
    時，在苗栗縣竹南鎮○○街與和平街口，見丙○○所有、平
    日由其姐韓雅羚使用之車牌號碼BXU-301 號重機車停在該處
    ，且鑰匙未拔下，乃下手竊取，得手後供己代步之用。嗣於
    96年6 月4 日凌晨3 時38分許，乙○○騎乘上開機車行經竹
    南鎮市與大營路口時，為警查獲。
二、案經苗栗縣警察局竹南分局報請臺灣苗栗地方法院檢察署檢
    察官偵查起訴。
    理    由
一、訊據被告乙○○固對於其駕駛上開贓車為警查獲之事實坦承
    不諱，惟矢口否認有何竊盜犯行，辯稱：該部機車是伊於96
    年6 月2 日，在竹南國小附近向甲○○的朋友借的，伊不知
    是贓車云云。惟查：
  (一)車牌號碼BXU-301 號重機車係丙○○所有，平日由其姐韓雅
    羚騎乘使用，於96年6 月2 日晚間6 時30分至9 時30分間之
    某時，在苗栗縣竹南鎮○○街與和平街口，因鑰匙未拔下而
    失竊，該機車並未借予他人乙節，業經證人即被害人丙○○
    於偵查中證述明確（見偵查卷第44、45頁），並有贓物認領
    保管單、失車唯讀案件基本資料及車籍查詢基本資料詳細畫
    面各1 紙，暨查獲現場照片3 張附卷可稽，堪認證人丙○○
    所有之上開機車確有遭竊之情甚明。
  (二)被告雖於本院審理中辯稱：該車係於96年6 月2 日下午2 時
    許，在竹南國小附近向甲○○的朋友借的，甲○○的朋友是
    一起打籃球時看過，約168 公分，身材中等，年紀約31、32
    歲云云。然其於警詢時係供稱：伊所騎乘之機車係於96年6
    月2 日下午4 時50分，在竹南鎮○○路竹南國小附近，向不
    知名的朋友借的，該朋友係男性，約37歲，住在竹南鎮，機
    車及鑰匙都是該名朋友親手交給伊的等語（見偵查卷第6-7
    頁）；復於偵查中供稱：機車是跟甲○○的朋友借的，在96
    年6 月2 日下午4 時50分在竹南國小附近借的，沒有給伊行
    車執照，只有給鑰匙，沒有約定何時、何地還車等語（見偵
    查卷第23-24 頁），被告就「借得上開車輛之時間」、「向
    何人借得上開車輛」等情，先後供述已有不符，且其所述借
    用車輛之情節，亦有悖於常情，其所辯之可信性已堪質疑。
    參以其所述借得上開機車之時間，不論係「96年6 月2 日下
    午2 時許」，或是「96年6 月2 日下午4 時50分許」皆在被
    害人丙○○失竊機車之前，其所辯已顯與事實不符。再者，
    證人甲○○於本院審理中具結證稱：伊並沒有一位向被告所
    描述之朋友，伊未曾和被告一起打籃球等語（見本院卷第36
    頁），而被告聽聞證人甲○○之證詞後，復又改稱：伊沒有
    說過甲○○認識那個人，伊是說在打籃球時有看過那個人，
    而打籃球的人當中伊只認識甲○○云云（見本院卷第37頁）
    ，益徵被告前揭辯稱：上開機車係向朋友借用乙節，應屬虛
    構，難以憑採。
  (三)綜上所述，被告既無法明確陳述該失竊車輛之合法來源，而
    其上揭所辯又係事後卸責之詞，上開事證相互勾稽，被告竊
    取上開機車之犯行已臻明確，洵堪認定，應依法論科。
三、核被告所為，係犯刑法第320 條第1 項之竊盜罪。被告前有
    如事實欄所載之刑案科刑及執行紀錄，甫於96年3 月25日縮
    刑期滿執行完畢等情，有卷附臺灣高等法院被告前案紀錄表
    可憑，其於有期徒刑執行完畢5 年內，故意再犯本件有期徒
    刑以上之罪，為累犯，應依法加重其刑。爰審酌被告正值青
    壯，身體康健，不思以正當途徑獲取財物，竟藉行竊方式牟
    取他人財物，且被告前已因犯連續竊盜罪，經法院判刑確定
    並已執行完畢，猶未悔改，甫執行完畢出獄二個多月即又犯
    本案竊盜犯行，惡性不輕，犯後未知悔改，矢口否認犯行，
    飾詞狡卸，態度不佳，兼衡其行竊所得價值非鉅，犯罪手段
    尚屬平和，該機車事後並已尋獲發還，所生損害尚非重大，
    暨檢察官具體求刑之範圍等一切情狀，認量處如公訴檢察官
    具體求刑之有期徒刑1 年尚屬過重，爰依法量處如主文所示
    之刑，以示懲儆。
據上論斷，應依刑事訴訟法第284 條之1 、第299 條第1 項前段
，刑法第320 條第1 項、第47條第1 項，刑法施行法第1 條之1
，判決如主文。
中　　華　　民　　國　　96　　年　　8 　　月　　15　　日
                  刑事第一庭    法　官　林佩儒
以上正本與原本無異
如不服本判決應於送達後10日內向本院提出上訴狀
   　　                     　　書記官　葉俊宏
中　　華　　民　　國　　96　　年　　8 　　月　　15　　日
附錄本案論罪科刑法條：
中華民國刑法第320條
（普通竊盜罪、竊佔罪）
意圖為自己或第三人不法之所有，而竊取他人之動產者，為竊盜
罪，處 5 年以下有期徒刑、拘役或 5 百元以下罰金。
意圖為自己或第三人不法之利益，而竊佔他人之不動產者，依前
項之規定處斷。
前二項之未遂犯罰之。
